nb: Hjem og hage > Parasoller og regnparaplyer: Parasoller; Regnparaplyer
bg-BG: Дом и градина > Чадъри за слънце и чадъри за дъжд: Чадъри за слънце; Чадъри за дъжд
hu: Otthon és kert > Napernyők és esőernyők: Napernyők; Esernyők
sl-SI: Dom in vrt > Senčniki in dežniki: Senčniki; Dežniki
pt-BR: Casa e jardim > Sombrinhas e guarda-chuvas: Guarda-chuvas; Sombrinhas
ru: Дом и сад > Зонты от дождя и солнца: Зонты от солнца; Зонты от дождя
tr: Ev ve Bahçe > Güneş Şemsiyeleri ve Yağmur Şemsiyeleri: Güneş Şemsiyeleri; Yağmur Şemsiyeleri
hr-HR: Dom i vrt > Suncobrani i kišobrani: Suncobrani; Kišobrani
sv: Hem och trädgård > Parasoll och paraplyer: Parasoller; Paraplyer
lt-LT: Namai ir sodas > Skėčiai nuo saulės ir nuo lietaus: Skėčiai nuo saulės; Skėčiai nuo lietaus
fi: Koti ja puutarha > Aurinkovarjot ja sateenvarjot: Aurinkovarjot; Sateenvarjot
ko: 가정/원예 용품 > 양산/우산: 양산; 우산
zh-CN: 家居与园艺 > 雨伞/遮阳伞: 遮阳伞; 雨伞
ja: ホーム・ガーデン > 傘・日傘: 日傘; 雨傘
th: บ้านและสวน > ร่มพกพา: ร่มกันแดด; ร่มกันฝน
de: Heim & Garten > Sonnen- & Regenschirme: Patio-Sonnenschirme; Regenschirme
fr: Maison et jardin > Parasols et parapluies: Parasols à soleil; Parapluie de pluie
da: Hjem og have > Solparaplyer og paraplyer: Solparaplyer; Paraplyer
it: Casa e giardino > Parasole e ombrelli: Parasole; Ombrelli da pioggia
zh-TW: 居家和庭園 > 陽傘/雨傘: 陽傘; 雨傘
en: Home & Garden > Parasols & Rain Umbrellas: Parasols; Rain Umbrellas
sk-SK: Dom a záhrada > Slnečníky a dáždniky: Slnečníky; Dáždniky
nl: Huis en tuin > Parasols en paraplu's: Overige parasols; Paraplu's
el: Σπίτι & κήπος > Ομπρέλες ηλίου & βροχής: Ομπρέλες ηλίου; Ομπρέλες βροχής
es: Casa y jardín > Sombrillas y paraguas: Sombrillas; Paraguas
vi: Nhà và vườn > Dù & Ô che mưa: Dù che; Ô che mưa
pl: Dom i ogród > Parasole: Parasole przeciwsłoneczne; Parasole przeciwdeszczowe
ro-RO: Casă și grădină > Umbrele de soare și umbrele de ploaie: Umbrele de soare; Umbrele de ploaie
cs: Dům a zahrada > Slunečníky a deštníky: Slunečníky; Deštníky
pt-PT: Casa e jardim > Guarda-sóis e guarda-chuvas: Guarda-sóis; Guarda-chuvas